臺灣板橋地方法院刑事判決　　　　　　　96年度交訴字第40號
公　訴　人　臺灣板橋地方法院檢察署檢察官
被　　　告　甲○○
選任辯護人　粘舜權律師
　　　　　　吳茂榕律師
上列被告因過失致死案件，經檢察官提起公訴（九十五年度偵字
第二七０五八號），本院合議庭裁定由受命法官獨任進行簡式審
判程序，判決如下：
    主    文
甲○○從事業務之人，因業務上之過失致人於死，處有期徒刑捌
月。
    犯罪事實
一、甲○○受僱於金泰食品有限公司，擔任駕駛貨車載送貨物之
    工作，為從事駕駛業務之人，其於民國九十五年十月十四日
    上午十時四十六分許，駕駛車牌號碼四八八二－ＱＢ號自用
    小貨車，沿臺北縣泰山鄉○○○路由北往南方向行駛，欲載
    送貨物至臺北縣林口鄉○○○○路段一三三號前時，原應注
    意汽車準備停車而偏右駛出路面邊線時，應顯示方向燈，讓
    直行車先行，並注意安全距離，而當時天候晴，日間有自然
    光線，路面乾燥亦無缺陷，視距良好，並無不能注意之情事
    ，竟為停靠路邊購物，疏未禮讓由乙○○騎乘、沿同路段同
    向在其右側直行之車牌號碼Ｎ五Ａ－０三三號普通重型機車
    先行，即貿然向右偏駛，致乙○○閃避不及，渠騎乘之普通
    重型機車左側把手及車身因而擦撞至甲○○駕駛之自用小貨
    車右側車身，復因重心不穩，導致渠騎乘之普通重型機車右
    前方避震器再撞擊至林進財停放在該處右側路面邊線外之車
    牌號碼三Ｔ－六六三九號自用小貨車左側車身蓄電池架，因
    而人車倒地，受有硬腦膜下出血、開放性顱內傷口、蜘蛛網
    膜下腔出血、左大腿血腫、休克等傷害，經送往行政院衛生
    署臺北醫院急救無效，延至同日晚間十時五分許不治死亡。
    而甲○○於肇事後，於有偵查犯罪權限之公務員查知其為肇
    事者前，主動向到場處理交通事故之警員承認其為肇事者而
    自首並接受裁判。
二、案經乙○○之子丙○○訴由臺北縣政府警察局新莊分局報請
    臺灣板橋地方法院檢察署檢察官偵查起訴，甲○○於本院準
    備程序中就被訴事實為有罪之陳述，經告知簡式審判程序之
    旨，並聽取當事人及辯護人之意見後，本院合議庭裁定由受
    命法官獨任進行簡式審判程序。
    理    由
一、經查：
  (一)被告甲○○在前述時間及地點，駕駛車牌號碼四八八二－Ｑ
    Ｂ號自小貨車，因向右偏駛準備停靠路邊購物，導致其駕駛
    之自用小貨車右側車身與被害人乙○○騎乘之車牌號碼Ｎ五
    Ａ－０三三號普通重型機車左側把手及車身發生擦撞，被害
    人乙○○騎乘之普通重型機車因而重心不穩，再撞擊至林進
    財停放在該處右側路面邊線外之車牌號碼三Ｔ－六六三九號
    自用小貨車左側車身蓄電池架，以致人車倒地，受有硬腦膜
    下出血、開放性顱內傷口、蜘蛛網膜下腔出血、左大腿血腫
    、休克等傷害等事實，業據被告迭於警詢、偵查中及本院審
    理時自承無訛，並經證人林進財於警詢時證述明確，且有道
    路交通事故現場圖、調查報告表(一)、(二)、行政院衛生署臺北
    醫院診斷證明書各一件及車禍現場暨車輛損壞照片二十二張
    附卷可稽。而被害人乙○○確因頭部外傷導致顱內出血死亡
    ，有行政院衛生署臺北醫院開立之死亡通知單一紙在卷足憑
    ，且經臺灣板橋地方法院檢察署檢察官督同檢驗員相驗屬實
    ，有勘（相）驗筆錄、相驗屍體證明書、驗斷書各一份及相
    驗照片三十張存卷供參。此外，另有臺北縣政府警察局新莊
    分局現場勘察報告一件在卷可證，是被告駕駛自用小貨車與
    被害人乙○○騎乘之普通重型機車發生擦撞，導致被害人乙
    ○○騎乘之普通重型機車再撞擊林進財停放在路外之自用小
    貨車後倒地傷重死亡，堪認無疑。
  (二)再按汽車準備停車而偏右駛出路面邊線時，應顯示方向燈，
    讓直行車先行，並注意安全距離，此觀諸道路交通安全規則
    第九十七條第二項及第九十八條第一項第六款等規定即明。
    被告在前述時間及地點駕駛自用小貨車欲向右偏駛準備停車
    時，自應注意上情。而當時天候晴，日間有自然光線，路面
    乾燥亦無缺陷，視距良好，有前述道路交通事故調查報告表
    (一)載述綦詳，則被告並無不能注意之情事，竟未禮讓由被害
    人乙○○騎乘、沿同路段同向在其右側直行之普通重型機車
    先行，即貿然向右偏駛，終致本案交通事故發生，且造成被
    害人乙○○因頭部外傷導致顱內出血死亡，則被告就本案車
    禍之發生，自有過失，且為其供認不諱；又本案交通事故經
    送臺灣省臺北縣區車輛行車事故鑑定委員會鑑定結果，認「
    甲○○駕駛自用小貨車，右偏變換車道駛出路外，未讓右側
    直行機車先行，為肇事原因」，有該鑑定委員會九十六年一
    月二十四日北縣鑑字第九五一八六八號鑑定意見書一件附卷
    可佐，亦均同此認定。且被告之過失行為與被害人乙○○之
    死亡結果間，具有相當之因果關係。
  (三)綜上，本案事證明確，被告犯行堪以認定，應予依法論罪科
    刑。
三、查被告受僱於金泰食品有限公司，擔任駕駛貨車載送貨物之
    工作，此為其自承無訛，並有其提出之名片一張在卷可查，
    自為從事業務之人，則其於駕車載送貨物途中，因過失導致
    被害人乙○○受傷不治死亡，核其所為，係犯刑法第二百七
    十六條第二項之業務過失致死罪。被告於肇事後，在有偵查
    犯罪權限之公務員查知其為犯人前，主動向接獲報案前至事
    故現場處理之臺北縣政府警察局新莊分局交通分隊警員張根
    培自首而接受裁判，有該分局道路交通事故肇事人是否自首
    情形紀錄表一件存卷可查，爰依刑法第六十二條前段規定減
    輕其刑。爰審酌被告駕車向右偏駛準備停車時，未禮讓直行
    車輛先行之過失程序及情節、其過失行為致生之危害程度以
    及犯罪後雖坦承犯行，惟迄未與被害人之家屬達成和解並賠
    償損失，態度難謂良好等一切情狀，量處如主文所示之刑，
    以資懲儆。
據上論斷，應依刑事訴訟法第二百七十三條之一第一項、第二百
九十九條第一項前段，刑法第二百七十六條第二項、第六十二條
前段，刑法施行法第一條之一第一項、第二項前段，判決如主文
。
本案經檢察官張瑞娟到庭執行職務。
中　　華　　民　　國　　96　　年　　7 　　月　　9 　　日
                  刑事第七庭  法　官  王　瑜　玲
上列正本證明與原本無異。
如不服本判決，應於判決送達後10日內向本院提出上訴狀（應附
繕本），上訴於臺灣高等法院。
中　　華　　民　　國　　96　　年　　7 　　月　　10　　日
                              書記官  陳  香  君
附錄本案論罪科刑法條全文：
中華民國刑法第二百七十六條
（過失致死罪）
因過失致人於死者，處二年以下有期徒刑、拘役或二千元以下罰
金。
從事業務之人，因業務上之過失犯前項之罪者，處五年以下有期
徒刑或拘役，得併科三千元以下罰金。
